# 股权变更引起的业务处理

提问人：西楼看月 时间：2013-04-27 11:34:33
回复 chenwenpei 的帖子
情况确实比较复杂，是资产交割的时候没弄清楚，相当于新股东只是购买了 原公司的部分资产，但是表面上却是全部的股权，老股东仍控制一部分资产在经营。

回答人：chenyiwei
建议按照收购资产范围的约定分拆为两个帐套分别核算，并把两个帐套的对外往来金额通过函证等程序仔细核实。两个账套之间如有往来的，也要核算清楚。对于属于不同帐套的银行存款，建议分别开户存储。

提问人：西楼看月 时间：2013-04-27 19:56:27
回复 西楼看月 的帖子
陈版，这种状态我总觉得不正常，是否应将公司分立呢？

回答人：chenyiwei
能分立最好。但在实务中也不排除因为法律障碍或者纳税筹划等考虑保持在一个法人框架内，同时通过协议安排实现两部分事实上等分离（但是实际上相当于两部分之间互相担保）。

提问人：西楼看月 时间：2013-04-28 07:23:43
回复 西楼看月 的帖子
协议安排实现两部分事实上的分离是一种内部协议吗？对外部单位是否有效？比如税务部门，金融机构

回答人：chenyiwei
这种安排仅对新老股东双方有效，不能用于对抗外部第三人。